【裁判字號】    94,訴,960
【裁判日期】    950125
【裁判案由】    違反毒品危害防制條例
【裁判全文】
臺灣新竹地方法院刑事判決               94年度訴字第960號
公  訴  人  臺灣新竹地方法院檢察署檢察官
被      告  甲○○
上列被告因違反毒品危害防制條例案件，經檢察官提起公訴（94
年度偵字第1479號），經本院合議庭裁定改行簡式審判程序，判
決如下：
    主  文
甲○○連續施用第一級毒品，累犯，處有期徒刑捌月。扣案之第
一級毒品海洛因壹包（淨重零點壹貳公克，空包裝重零點壹捌公
克）及滲有海洛因香菸壹支，均沒收銷燬之。又連續施用第二級
毒品，累犯，處有期徒刑伍月。扣案之第二級毒品安非他命壹包
（毛重零點伍公克，淨重零點捌伍捌公克，驗餘淨重零點貳
柒伍公克）沒收銷燬之，另扣案之安非他命吸食器貳組，沒收；
應執行有期徒刑壹年。扣案之第一級毒品海洛因壹包（淨重零點
壹貳公克，空包裝重零點壹捌公克）、滲有海洛因香菸壹支及第
二級毒品安非他命壹包（毛重零點伍公克，淨重零點捌伍捌公
克，驗餘淨重零點貳柒伍公克），均沒收銷燬之，另扣案之安
非他命吸食器貳組，沒收。
    事  實
一、甲○○民國86年間，因違反麻醉藥品管理條例案件，經臺灣
    高等法院判決處有期徒刑9月確定，又於87年間因偽造貨幣
    案件，經臺灣苗栗地方法院判決處有期徒刑3年2月確定，上
    揭2罪經臺灣高等法院以87年度聲字第1812號裁定定應執行
    有期徒刑3年6月，於87年8月3日入監執行，至89年7月1日假
    釋出獄。復於90年間因施用毒品案件，經本院於90年11月19
    日以90年度竹東簡字第167號判處有期徒刑6月，於90年12月
    17日確定。嗣上揭假釋經撤銷後，於91年4月17日入監執行
    殘刑及接續執行上述徒刑，於93年3月31日因縮刑期執行完
    畢。前亦因施用毒品案件，經本院於87年12月28日以87年度
    毒聲字第1140號裁定送觀察、勒戒後，認無繼續施用毒品之
    傾向，於89年1月27日釋放，並由臺灣新竹地方法院檢察署
    檢察官於同日以87年度偵字第8115號為不起訴處分確定。復
    因施用毒品案件經本院於90年7月27日以90年度毒聲字第120
    9號裁定送觀察、勒戒後，認有繼續施用毒品之傾向，經本
    院於90年10月29日以90年度毒聲字第1569號裁定令入戒治處
    所施以強制戒治，於91年3月21日再以91年度毒聲字第318號
    裁定停止戒治，所餘戒治期間付保護管束，保護管束期滿，
    於保護管束期滿前未經撤銷停止戒治，執行完畢。竟又於上
    開強制戒治執行完畢釋放後5年內，基於施用第一級及第二
    級毒品之概括犯意，自94年7月30日查獲日1星期前某日起至
    同年7月28日某時許止，在新竹縣竹東鎮○○路66號12樓之1
    ，連續將第一級毒品海洛因摻入香菸中施用多次。又自94年
    7月30日查獲日1個月前某日起至同年7月30日下午4時許止，
    在上址連續將第二級毒品安非他命放入玻璃球內，自下以火
    燒烤成煙而施用多次。嗣於94年7月30日下午5時許為警於上
    址頂樓查獲，並當場扣得海洛因1包（淨重0.12公克，空包
    裝重0.18公克）、摻有海洛因香菸1支、安非他命1包（毛重
    0.5公克，淨重0.3858公克）及安非他命吸食器2組，因而查
    獲上情。
二、案經新竹縣警察局竹東分局報請臺灣新竹地方法院檢察署檢
    察官偵查起訴。
理  由
一、本件被告甲○○所犯施用第一級及第二級毒品罪，並非死刑
    、無期徒刑、最輕本刑為3年以上有期徒刑之罪，或高等法
    院管轄第一審之案件，被告於本院準備程序進行中，就被訴
    事實為有罪之陳述，經本院合議庭認合於刑事訴訟法第273
    條之1之規定，裁定進行簡式審判程序，合先敘明。
二、上揭犯罪事實，業據被告於本院審理供述明確，而被告於94
    年7月30日下午6時45分許，為警予以採集其尿液檢體，經送
    臺灣檢驗科技股份有限公司檢驗呈安非他命及甲基安非他命
    陽性反應及嗎啡陰性反應，有真實姓名對照表及臺灣檢驗科
    技股份有限公司94年8月22日、報告編號：CH／2005／80297
    濫用藥物尿液檢驗報告各1件在卷可按。按海洛因經注射入
    人體後，約80％於24小時內自尿中排出，一般而言，尿液中
    能否驗出嗎啡陽性反應與其投與量、投與途徑、採尿時間、
    個人體質及檢驗方法之靈敏度有關，國外曾有文獻報導注射
    6毫克之海洛因鹽酸鹽，其代謝物嗎啡之平均可檢出時限約
    為26小時，此有行政院衛生署藥物食品檢驗局81年9月8日（
    81）藥檢壹字第8114885號函在卷可按。是被告所採尿液送
    驗後，雖呈現嗎啡陰性反應，惟被告坦承係於查獲前2日施
    用第一級毒品海洛因，則該次施用時間既係於94年7月30日
    下午6時45分許採尿時間往前回溯26小時前，則依上揭函示
    內容本即難以驗得嗎啡反應，且扣案之白粉1包，經送驗結
    果，檢出第一級毒品海洛因成分（淨重0.12公克，空包裝重
    0.18公克）有法務部調查局94年11月15日調科壹字第1000
    02655號鑑定通知書1份在卷可憑，並且有摻有海洛因香菸1
    支扣案，是被告自白連續施用第一級毒品海洛因，應與事實
    相符，堪予採信。次按常人如未施用安非他命，其尿水中當
    無呈甲基安非他命陽性之反應，倘有施用者，約百分之70於
    24小時內自尿中排出，約百分之90於96小時自尿中排出，故
    推算施用時間距採尿時間最長可能不會超過4日，此經行政
    院衛生署藥物食品檢驗局81年8月8日（81）藥檢壹字第0011
    56號函示甚明。另扣案安非他命1包（毛重0.5公克，淨重0.
    3858公克）經送國防部憲兵司令部刑事鑑識中心鑑驗結果，
    該顆粒中有甲基安非他命成分，亦有國防部憲兵司令部刑事
    鑑識中心94年12月27日（94）安鑑字第02856號鑑驗通知書1
    件在卷可稽。復有安非他命吸食器2組扣案可證。是被告自
    白連續施用第二級毒品安非他命，應與事實相符，堪予採信
    。另有搜索、扣押筆錄、扣押物品清單各1紙與現場查獲照
    片5幀在卷可按。
三、被告前因施用毒品案件經本院於90年7月27日以90年度毒聲
    字第1209號裁定送觀察、勒戒後，認有繼續施用毒品之傾向
    ，經本院於90年10月29日以90年度毒聲字第1569號裁定令入
    戒治處所施以強制戒治，於91年3月21日再以91年度毒聲字
    第318號裁定停止戒治，所餘戒治期間付保護管束，保護管
    束期滿，於保護管束期滿前未經撤銷停止戒治，執行完畢。
    有臺灣高等法院被告前案紀錄表、臺灣新竹地方法院檢察署
    刑案資料查註紀錄表各1件在卷可按。被告經過上開強制戒
    治之執行完畢釋放後5年內，再犯本件施用毒品之犯行，依
    毒品危害防制條例第23條第2項之規定，本院自應予以審理
    。是本案事證明確，應依法論科。
四、核被告所為係犯毒品危害防制條例第10條第1項及第2項施用
    第一級、第二級毒品罪。其持有第一級及第二級毒品之低度
    行為，分別為施用第一級、第二級毒品之高度行為所吸收，
    不另論罪。被告先後多次分別施用第一級毒品海洛因、第二
    級毒品安非他命之犯行，各時間緊接，均手段相同，且均係
    犯構成要件相同之罪名，顯係均基於概括犯意反覆為之，均
    為連續犯，均應依刑法第56條之規定，各以一罪論，並均依
    法加重其刑。而被告所犯上開2罪間，犯意各別，施用之方
    式不同，應予分論併罰之。被告前有如事實欄所述之前案紀
    錄，有臺灣高等法院被告前案紀錄表及臺灣新竹地方法院檢
    察署刑案資料查註紀錄表各1紙在卷可稽，其受有期徒刑執
    行完畢，5年內再犯本件最重本刑為有期徒刑以上之罪，為
    累犯，應依刑法第47條規定遞加重其刑。爰審酌被告前已經
    觀察勒戒及強制戒治之處分而仍無法杜絕施用毒品，顯現其
    戒除施用毒品之意志力不堅。惟施用毒品係自戕行為，未因
    此而危害他人，所生損害有限及其於犯後坦承犯行等一切情
    狀，量處如主文所示之刑，並定其應執行之刑。扣案之第一
    級毒品海洛因壹包（扣押物品清單94年白保管字第339號，
    淨重0.12公克，空包裝重0.18公克），第二級毒品海洛因1
    包（扣押物品清單94年安保管字第470號，毛重0.5公克，淨
    重為0.3858克，驗餘淨重0.3275克），另扣案香菸1支（扣
    押物品清單94年保管字第01477號）確已摻有從扣案之同1包
    第一級毒品海洛因等情業據被告供明，其中之海洛因已無法
    析離，以上均係違禁物，不問屬於犯人與否，均應依毒品危
    害防制條例第18條第1項前段之規定沒收銷燬。扣案之安非
    他命吸食器2組（扣押物品清單94年保管字第01476號）係供
    被告施用第二級毒品安非他命所用，亦據被告供明，應依刑
    法第38條第1項第2款規定沒收。
五、據上論斷，應依刑事訴訟法第273條之1、第299條第1項前段
    ，毒品危害防制條例第10條第1項、第2項、第18條第1項前
    段，刑法第11條前段、第56條、第47條、第38條第1項第2款
    、第51條第5款，判決如主文。
本案經檢察官邱巧寧到庭執行職務。
中    華    民    國    95    年     1    月    25    日
                  刑事第二庭    法  官  方鴻愷
以上正本證明與原本無異。
如不服本判決，應於送達後10日內，向本院提出上訴狀。
中    華    民    國    95    年     1    月    25    日
                                書記官  吳美雲
附錄本案論罪科刑法條全文：
毒品危害防制條例第10條
施用第一級毒品者，處六月以上五年以下有期徒刑。
施用第二級毒品者，處三年以下有期徒刑。


司法院資訊處製作；財團法人民間司法改革基金會備份。
